【裁判字號】    89,交上易,58
【裁判日期】    890119
【裁判案由】    公共危險
【裁判全文】
臺灣高等法院臺南分院刑事判決              八十九年度交上易字第五八號    Ｃ
      上  訴  人
      即  被  告  甲  ○  ○
右上訴人因公共危險案件，不服臺灣臺南地方法院八十八年度易字第二七三八號中華
民國八十八年十一月十六日第一審判決（起訴案號：臺灣臺南地方法院檢察署八十八
年度偵字第一一三二五號），提起上訴，本院判決如左：
      主      文
上訴駁回。
      事      實
一、甲○○於民國八十八年九月三日凌晨四時許，在台南市○○路與東寧路甫飲酒後
    ，已不能安全駕駛動力交通工具，而仍駕駛車牌ＡＰ─０三七二號自小客車，旋
    於同日凌晨四時二十分許，在台南市○○路、崇學路口撞及張應軍所駕駛之車牌
    ＵＨ─五０四六號自小客車（無人傷亡），致ＵＨ－五○四六自小客車左後葉子
    板凹損、左後車身擦損、左後車倫撞凹損、左後視鏡破損，經警據報前往處理，
    測得甲○○吐氣所含氣酒精濃度達每公升０‧五一毫克。
二、案經台南市警察局第一分局報請臺灣臺南地方法院檢察署檢察官偵查起訴。
      理      由
一、訊據上訴人即被告甲○○固坦承前揭酒後駕車肇事之事實不諱，惟否認有不能安
    全駕駛之犯行，辯稱：伊當時清醒，酒精濃度未達每公升０‧五五毫克，發生肇
    事係因對方支線未讓主線幹道通行，且當時雨天所致，非伊過失云云。
二、惟查右揭事實，業據被告於警訊及原審審理時均坦承不諱，核與證人張應軍於警
    訊中所述相符，並有道路交通事故現場勘驗圖及交通事故紀錄表各一紙附於警局
    卷可資佐證。被告肇事後經測試其吐氣所含酒精成份高達每公升０‧五一毫克，
    有測試單一紙在警局卷可稽。按刑法第一百八十五條之三之公共危險罪，係「抽
    象危險犯」，不以發生具體危險為必要，參之德國、美國之認定標準，對於酒精
    濃度已達每公升０‧五五毫克，肇事率為一般正常人之十倍，固為已達「不能安
    全駕駛」之標準，惟在上揭數值以下之行為，其他客觀事實得作為「不能安全駕
    駛」之判斷。按道路交通之一般駕駛之標準為酒精濃度不得超過每公升０‧二五
    毫克，查本件肇事測試被告吐氣所含氣酒精濃度達每公升０‧五一毫克，雖未達
    每公升０‧五五毫克，但已甚為接近，且依被告於警訊所述，甫於飲酒畢即駕車
    ，未及即發生肇事，雖無人員傷亡，惟致對方車損，在客觀上顯已「不能安全駕
    駛」之程度。被告雖以前詞置辯，惟如僅係對方之過失，而非被告之過失，依道
    路交通事故現場勘驗圖所載，被告車輛亦有車損，則何以僅被告賠償對方損害，
    顯與常情有違。綜上所述，被告於本院翻異前供，所辯顯係事後卸責飾詞，委無
    足採，本件事證已臻明確，笨告犯行洵堪認定。
三、核上訴人即被告所為，係犯刑法第一百八十五條之三之公共危險罪。原審以被告
    罪證明確，因以適用刑法第一百八十五條之三、第四十二條第二項，罰金罰鍰提
    高標準條例第二條等規定，並審酌被告犯罪之動機、目的、所生之危害、犯罪後
    態度良好並就撞毀證人王應軍車輛一事達成和解等一切情狀，從輕量處罰金二萬
    元，並諭知易服勞役之折算標準。本院經核原判決認事用法俱無不合，量刑亦稱
    妥適，被告上訴意旨以原判決量刑過重，而指摘原判決不當，並無可取，為無理
    由，應予駁回。
據上論斷，應依刑事訴訟法第三百六十八條，判決如主文。
本案經檢察官楊秀美到庭執行職務。
中    華    民    國      八十九      年      一      月      十九      日
                                  臺灣高等法院臺南分院刑事第一庭
                                      審判長法官  鄭    文    肅
                                            法官  王    浦    傑
                                            法官  楊    明    章
右正本證明與原本無異。
不得上訴。
                                      法院書記官  易    慧    玲
中    華    民    國      八十九      年      一      月     二十       日
附錄法條：
刑法第一百八十五條之三：服用毒品、麻醉藥品、酒類或其他相類之物，不能安全駕
                        駛動力交通工具而駕駛者，處一年以下有期徒刑、拘役或
                        三萬元以下罰金。


司法院資訊處製作；財團法人民間司法改革基金會備份。
